高雄高等行政法院裁定
111年度訴字第308號
原      告  陳黃玉映                               
被      告  朱烜志                                   
上列當事人間民事事件，原告提起行政訴訟，本院裁定如下：
　　主  文
本件移送至臺灣屏東地方法院。
    理  由
一、按「公法上之爭議，除法律別有規定外，得依本法提起行政
    訴訟。」「法院認其無審判權者，應依職權以裁定將訴訟移
    送至有審判權之管轄法院。」行政訴訟法第2條、法院組織
    法第7條之3第1項前段分別定有明文。而法院組織法第7條之
    3第1項規定，依行政法院組織法第47條於行政法院準用。從
    而，當事人如就行政法院無審判權之私法爭議事件，誤向行
    政法院起訴時，行政法院應依職權以裁定將該訴訟移至有審
    判權之管轄法院審理。
二、原告起訴主張及聲明：
（一）主張要旨：坐落屏東縣○○鄉高田段271地號土地（下稱系
      爭土地）於民國110年9月9日經被告指定由地政士盧國成
      寫立買賣契約，依第5條規定，全部稅負由被告負擔，其
      他約定事項要原告拆除工寮偽種相關蓮霧苗，矇騙農業單
      位為農地農用免徵土地增值稅（下稱土增稅）新臺幣（下
      同）100多萬元，請其提出考照證書備查是否為地政士。
      又屏東縣政府財稅局潮州分局（下稱潮州分局）主任前來
      說明屏財稅潮分壹字第1100770346號函文意，建地是否可
      變更為農地農用免課土增稅之真偽。建地變更農地農用之
      准駁是被告財稅法律關係，應依行政訴訟解除，非提民事
      訴訟，臺灣屏東地方法院潮州簡易庭顯有逾越權限，適用
      法律錯誤，其判決違反強制及禁止規定，以此等禁止之事
      項為標的之契約係當然無效，因此所發生之債權關係，訴
      請裁判自應受理後予以駁回，該債權債務亦不能行使請求
      權。如許建地變更農地農用，同理農地也可變更建地，土
      增稅為地方稅，供地方建設又可上繳中央，對國防、經建
      均有貢獻，請潮州分局詳加說明作公平裁斷。被告依潮州
      分局函文說明三明確揭示土地依規定得申請不課徵土增稅
      ，並非指明建地可變更為農地，請被告依規定至屏東縣○○
      鄉公所農業課派員實勘真偽，依據該所95年4月18日第192
      號證明書，都市計畫內建地住宅區可建房屋，不能變更為
      農地，被告逃漏稅惡性重大，依新修正之稅法應處1千萬
      元以上、1億元以下罰金，請備妥1億元備罰。爰依民法第
      249條第2款沒收定金，以阻其認事用法之錯誤。
（二）聲明：
　 1、被告之定金20萬元依民法第249條第2款定金歸責付定金當
      事人之事由，無法返還之。
　 2、被告應提出擔保逃漏稅罰金1億元供罰款之用。
三、查原告起訴主張系爭土地之買賣契約所載農地農用之約定事
    項與事實不符，被告涉有逃漏土增稅之情事，應依民法第24
    9條第2款沒收定金20萬元，並請求被告提出1億元罰鍰之擔
    保。核係原告與被告間因買賣契約之私法關係所生關於定金
    之私權糾紛，顯非人民與行政機關間之公法上爭議，本院就
    此並無審判權，而應由普通法院審理。而被告住所位在屏東
    縣，爰依首揭規定，依職權將本件訴訟裁定移送至有受理訴
    訟權限之臺灣屏東地方法院審理。
中　　華　　民　　國　　111 　年　　10　　月　　4 　　日
             高雄高等行政法院第二庭
                         審判長法官  孫　國　禎
                               法官  林　韋　岑
                               法官  曾　宏　揚
以上正本係照原本作成。
如不服本裁定，應於裁定送達後10日內以書狀敘明理由，經本院
向最高行政法院提出抗告（須按對造人數附具繕本）。
中　　華　　民　　國　　111 　年　　10　　月　　4 　　日

                             書記官　林  幸  怡